【裁判字號】    94,易,1234
【裁判日期】    950215
【裁判案由】    贓物
【裁判全文】
臺灣彰化地方法院刑事判決              94年度易字第1234號
公  訴  人  臺灣彰化地方法院檢察署檢察官
被      告  甲○○
                    （現於臺灣彰化監獄彰化分監執行中）
上列被告因贓物案件，經檢察官提起公訴（94年度偵字第7521號
），本院判決如下：
    主  文
甲○○收受贓物，累犯，處有期徒刑陸月，如易科罰金，以參佰
元折算壹日。
    事  實
一、甲○○前於民國（下同）89年間，因違反毒品危害防制條例
    案件，經本院於90年5月9日以89年度易字第1419號判決判處
    有期徒刑8月確定，復於90年間，因偽造文書案件，經臺灣
    雲林地方法院於91年1月11日以90年度易字第749號判決判處
    有期徒刑4月，如易科罰金，以300元折算1日確定，二案經
    定應執行有期徒刑10月，甫於93年3月1日縮短刑期執行完畢
    。竟不知悔改，明知綽號「水果」之友人乙○○（另案由檢
    察官偵辦中）於94年6月26日下午5時許，在甲○○位於彰化
    縣竹塘鄉○○村○○路12之1號住處所交付之車牌號碼B9 —
    5581號自用小貨車（丙○○所有、登記於昆宏砂石行名下，
    價值約新台幣〈下同〉40萬元），係乙○○於同日上午5時
    30分許前之不詳時間，在雲林縣二崙鄉大義村田中7號所竊
    得之贓車，竟仍收受之。嗣於同日晚上7時40分許，甲○○
    駕駛上開贓車搭載姓名年籍不詳、綽號「劉仔」友人行經彰
    化縣二崙鄉○○道路時，適為丙○○發現，並於彰化縣二崙
    鄉○○路及仁和路口攔下該車，而報警查獲。
二、案經雲林縣警察局西螺分局報告臺灣雲林地方法院檢察署呈
    請臺灣高等法院檢察署，移轉臺灣彰化地方法院檢察署偵查
    起訴。
    理  由
一、訊據被告固自承於上開時、地收受綽號「水果」之友人乙○○所交付之上開自用小貨車，並於行經彰化縣二崙鄉○○路
    及仁和路口時，為被害人丙○○當場攔下該車而報警查獲等
    情，惟矢口否認有何收受贓物之犯行，其辯稱：伊並不知所
    收受之上開自用小貨車為贓車，因友人乙○○交付伊上開車
    輛時，稱該自小貨車為其姑姑所有，且交付伊原車鑰匙及行
    照云云。經查：
（一）上揭犯罪事實，業據證人即被害人丙○○迭於偵訊及本院
      審理時證述綦詳，且有贓物認領保管單、車輛車牌失竊—
      新增車輛認可資料、雲林縣警察局車牌遺失電腦輸入單各
      1 紙在卷可稽。
（二）證人即被害人丙○○於本院審理時具結證稱：「後來晚上
      七點四十幾分時，我在路上要回家時，看到歹徒開我的車
      在雲林縣二崙鄉○○村路上附近跟我會車，第一時間我還
      不敢確認我的車子，我就先調頭從後面追我的車子，我確
      認車牌之後，確定是我的車子，我就打110報案，通報該
      車輛行進的方向，途中經過一家派出所，便遭員警包圍查
      獲，途中該車輛停在路口等紅燈時，他不知道我的車子在
      跟蹤，我就抄到車子前面擋住他們的去向，我就先下車，
      對方還不知道我要開車子的門，我開駕駛座的門，因為我
      知道鑰匙孔的位置，我就搶先熄火，但鑰匙還留在電門上
      ，被告就說為何關掉車子鑰匙，還說車子是他的，他有行
      照還有鑰匙，還將行照拿給我看，我行照都放在車上，結
      果我看到確實是我的行照，行照登記的所有人是昆宏砂石
      行…」、「（被告對你說車子是他的，還有行照、鑰匙時
      ，你的反應為何？）我就對他說不要講那麼多，等一下警
      察來時，就知道了，他馬上緊張起來，便想要開鑰匙將車
      子啟動，也馬上加速倒退，車門還開著，我看他一直倒退
      時，我馬上爬上駕駛座，抓住方向盤，並再度將車子熄火
      ，因車上共有二名成年男子，另一位坐在乘客座的人，便
      開門逃走，被告也是要往乘客座的方向下車逃走，我就手
      肘勾住被告的脖子，被告就伸手要打我掙脫，我就將他的
      脖子勒緊，被告還是有反擊，我們二人便從車上扭打到車
      外地上，我一直喊叫，說快一點，抓小偷，附近的人就都
      圍過來，但都在看，我跟被告扭打約四、五分鐘，警察就
      來了。」、「（你與被告扭打過程中，被告有無說什麼話
      ？）他說要我不要那麼大力，他喘不過氣來，警察來時，
      被告一直解釋說車子不是他牽的這樣。」、「（被告從車
      上離開前，你是否有出手打被告？）車子太小，在車內無
      法打，我抓住被告是因為看被告要跑，所以才抓，當時第
      一個人跑走後，被告也想跟在後面跑走，被我抓到時，被
      告一直喊叫另一個人說叫他回來幫他，但那個人跑掉後就
      不管了，被告有叫另一個人綽號，但我已經忘記了，那個
      人就一直跑，頭也不回跑掉了。」等語，被告甲○○於遭
      被害人丙○○追捕之際，雖先辯稱該車為友人「水果」所
      交付，且有原車鑰匙及行照，惟於被害人丙○○稱要報警
      後，被告旋即轉身欲下車逃跑，並於警到場後，再辯稱：
      該車並非伊所竊取等語，衡情，倘被告確實不知該車為贓
      車，而以為該車確為友人「水果」之親戚所有，何以於被
      害人稱要報警後，隨即企圖逃離現場？又於警到場後，一
      再強調自己並非竊車之人？足見被告辯稱：伊並不知該車
      為贓車云云，顯係卸責之詞，尚不足採。
二、核被告甲○○所為，係犯刑法第349條第1項之收受贓物罪。
    被告前於89年間，因違反毒品危害防制條例案件，經本院於
    90年5月9日以89年度易字第1419號判決判處有期徒刑8月確
    定，復於90年間，因偽造文書案件，經臺灣雲林地方法院於
    91年1月11日以90年度易字第749號判決判處有期徒刑4月，
    如易科罰金，以300元折算1日確定，二案經定應執行有期徒
    刑10月，甫於93年3月1日縮短刑期而執行完畢，其受有期徒
    刑之執行完畢，5年以內再犯本件有期徒刑以上之罪，為累
    犯，應依法加重其刑。爰審酌被告有傷害、毒品、偽造文書
    、竊盜等多項前科，品行非佳，其所收受贓物之價值約40萬
    元，且犯罪後迄今仍否認犯行，耗費訴訟資源等一切情狀，
    量處如主文所示之刑，並諭知易科罰金之折算標準，以示懲
    處。
據上論斷，應依刑事訴訟法第299條第1項前段、刑法第349條第1
項、第47條、第41條第1項前段，罰金罰鍰提高標準條例第1條前
段、第2條，判決如主文。
本案經檢察官何蕙君到庭執行職務。
中    華    民    國    95    年    2     月    15    日
              刑事第二庭  審判長法  官  石馨文
                                法  官  李水源
                                法  官  黃齡玉
以上正本證明與原本無異。
如不服本判決，應於判決送達後10日內，向本院提出上訴狀（ 須
附繕本 ）。
告訴人或被害人對於判決如有不服具備理由請求檢察官上訴者，
其上訴期間之計算係以檢察官收受判決正本之日期為準。
中    華    民    國    95    年    2     月    15    日
                                書記官  施嘉玫
中華民國刑法第349條
收受贓物者，處 3 年以下有期徒刑、拘役或 500 元以下罰金。
搬運、寄藏、故買贓物或為牙保者，處 5 年以下有期徒刑、拘役
或科或併科 1 千元以下罰金。
因贓物變得之財物，以贓物論。


司法院資訊處製作；財團法人民間司法改革基金會備份。
